臺灣高等法院臺中分院刑事裁定　　　　　　　　　　　九十三年度抗字第三二七號
　　抗　告　人
　　即 受刑 人　甲○○
　　具　保　人　許南生
右列抗告人因沒入保證金案件，不服臺灣臺中地方法院中華民國九十三年三月九日裁
定（九十三年度聲字第五二二號），提起抗告，本院裁定如左：
    主 　　 文
抗告駁回。
    理  　　由
一、抗告意旨略以：抗告人即受刑人甲○○於民國九十二年十月及十一月份陸續接獲
    臺中及板橋地方法院檢察署執行科之執行傳票命令受刑人如期報到，而受刑人因
    右膝槍傷，嚴重病變，業經醫師診斷需作復健治療，骨科門診追蹤，以期日後不
    會有後遺症，對徒步才不會有所影響，此情均有證明文件附上聲請延緩執行狀于
    基隆地方法院檢察署執行科丁股。另受刑人亦陳稱有去電臺中及板橋地方法院檢
察署執行科知會書記官（因檢察官均不在）告知等情。而今臺中地方法院檢察署
    檢察官竟認定受刑人業已逃匿等詞，聲請臺灣臺中地方法院刑事裁定沒入受刑人
    之新臺幣（下同）十萬元保證金，實讓受刑人深感不服，據以提起抗告云云。
二、原審裁定意旨略以：受刑人甲○○前因偽造有價證券案件，經原審法院指定保證
    金十萬元，由具保人許南生繳納現金後，已將受刑人停止羈押；茲以該受刑人逃
    匿，自應依刑事訴訟法第一百十八條之規定，將具保人繳納上開保證金沒入等語
    。
三、按「具保之被告逃匿者，應命具保人繳納指定之保證金額，並沒入之。不繳納者
    ，強制執行。保證金已繳納者，沒入之。」刑事訴訟法第一百十八條第一項定有
    明文。
四、經查：(1)受刑人甲○○因偽造有價證券案件經本院判處有期徒刑七年二月確定後
    ，經臺灣臺中地方法院檢察署檢察官傳喚受刑人於九十二年十一月七日下午三時
    到案執行，並同時通知具保人許南生，受刑人並未到案執行；該署檢察官又函請
    臺灣板橋地方法院檢察署、臺灣基隆地方法院檢察署代為執行，惟受刑人甲○○
    經傳喚、拘提，據報：依址前往拘提未獲，均無法代為執行。顯然受刑人即有拒
    不到案執行之情。(2)抗告意旨表明當受刑人獲知檢察官通知執行時，曾向臺灣基
    隆地方法院檢察署執行科提出延緩執行之聲請，然經本院向臺灣基隆地方法院檢
    察署查詢結果，該署已於九十二年十一月二十四日以基檢清丁九十二執助五七三
    字第二○六四二號函覆受刑人：「台端聲請暫緩執行本署九十二度執助五七三號
    偽造有價證券案件刑罰，礙難准許，請查照。」，有該函件一紙附卷可參；抗告
    意旨另稱曾主動去電臺灣臺中及板橋地方法院檢察署告知因傷復健，聲請延緩執
    行等情，惟該聲請既已遭臺灣基隆地方法院檢察署駁回，受刑人嗣後即應主動到
    案接受執行。至受刑人縱然患病，亦不能抗拒檢察官執行之傳喚，其於檢察官定
    期傳喚報到後，茍因罹患疾病，恐因執行而不能保全其生命者，檢察官自應依刑
    事訴訟法第四百六十七條第四款之規定，停止執行；另依監獄行刑法第十一條第
    一項第一款、第二項規定：受刑人入監時應行健康檢查，若現罹疾病，因執行有
    喪生之虞者，應拒絕收監，並由檢察官斟酌情形，送交醫院、監護人或其他適當
    處所，亦無虞因病而無法受到照護之情形，則受刑人甲○○以其患病抗拒到案執
    行，理由亦非正當。(3)再參以臺灣臺中地方法院檢察署囑託臺灣板橋地方法院檢
    察署及臺灣基隆地方法院檢察署代為執行，嗣經傳喚、拘提，因受刑人甲○○行
    蹤不明，均無法拘提到案，足認受刑人有逃匿之事實。原審法院因而依據檢察官
    之聲請，以具保人許南生具保之被告逃匿，裁定具保人許南生繳納之保證金十萬
    元，沒入之，經核並無不合。受刑人謂其非有意逃匿，又拒不主動到案執行，誠
    屬矛盾之至。本件抗告，不能認為有理由，應予駁回。
五、據上論結，應依刑事訴訟法第四百十二條，裁定如主文。
中      華      民      國      九十三      年      六     月     三    日
                                  臺灣高等法院臺中分院刑事第六庭
                                        審判長法  官  李  文  雄
                                              法  官  邱  顯  祥
                                              法  官  陳  秀  
右正本證明與原本無異。
不得再抗告。
                                              書記官  巫  彥  佳
中      華      民      國      九十三   年       六      月     三     日
  Ｉ
